臺灣桃園地方法院刑事判決　　　　　　　 96年度易字第706號
公　訴　人　臺灣桃園地方法院檢察署檢察官
被　　　告　甲○○
　　　　　　　　　　號
　　　　　　　　　　（另案現於台灣桃園監獄執行中）
上列被告因違反毒品危害防制條例案件，經檢察官提起公訴（96
年度毒偵字第1237號），被告為有罪之陳述，本院合議庭裁定由
受命法官獨任進行簡式審判程序，茲判決如下︰
    主  文
甲○○施用第二級毒品，累犯，處有期徒刑伍月，如易科罰金，
以新台幣壹仟元折算壹日。
    事  實
一、甲○○前於民國八十七年間因施用毒品案件，經本院裁定觀
    察、勒戒，經觀察、勒戒後，認無繼續施用毒品傾向，於八
    十七年七月二日執行完畢，釋放出監；又於八十七年間因施
    用毒品案件，經本院裁定觀察、勒戒，經觀察、勒戒後，認
    無繼續施用毒品傾向，於八十七年十一月十一日執行完畢，
    釋放出監；復於九十一年間因竊盜案件，經本院判處有期徒
    刑十一月確定；繼因施用毒品案件，經本院於九十二年一月
    九日，以九十二年度毒聲字第八一號裁定強制戒治，後經本
    院於九十二年十二月十七日，以九十二年度毒聲字第三七九
    四號裁定停止戒治，於九十三年七月十六日強制戒治期滿，
    執行完畢，並因該案經本院判處有期徒刑六月確定；再於九
    十二年間因竊盜案件，經本院判處有期徒刑一年確定，上開
    有期徒刑接續執行，執行中經假釋，於九十四年十二月九日
    縮刑假釋期滿，未經撤銷假釋，未執行之刑以執行論而執行
    完畢。
二、甲○○猶不知悔改，明知毒品甲基安非他命屬毒品危害防制
    條例規定禁止持有、施用之第二級毒品（下簡稱：安非他命
    ），竟於強制戒治執行完畢經釋放出監後五年內，基於施用
    安非他命之犯意，於九十五年十一月十九日十一、十二時間
    某時許，在其位於桃園縣平鎮市○○路一八巷一六弄一五號
    之住處內，施用安非他命一次。嗣於同年月二十日，因另犯
    竊盜案件為警查獲時，於犯罪被發覺前，主動供述有於上開
    時、地，施用安非他命之行為，自首而受裁判。
三、案經桃園縣政府警察局中壢分局報請台灣桃園地方法院檢察
    署檢察官偵查起訴。
    理  由
一、被告甲○○於檢察官訊問及本院審理中，對於在上揭時、地
    ，施用安非他命一次之犯行坦承不諱；於警詢時除其施用地
    點外，對於上開事實亦坦承不諱；而被告於九十五年十一月
    二十日十六時三十分許，經警採取其尿液，送台灣檢驗科技
    股份有限公司鑑驗，經該公司以免疫分析法初驗，再以極精
    密之氣相層析質譜儀分析法（GC\MS） 確認，被告之尿液呈
    現安非他命陽性反應，有該公司檢驗成績書一紙在卷可稽。
    又TOXI-LAB法分析原理為薄層色層分析，當其他藥物與安非
    他命（或嗎啡類毒品）呈現相同滯留高度與顏色反應，方可
    能呈現偽陽性；EMIT法則屬免疫學分析原理，當其他藥物與
    安非他命（或嗎啡類毒品）化學結構相近才可能引起偽陽性
    。檢體再經氣相層析質譜儀確認，可將免疫分析法、薄層色
    層分析法所造成之偽陽性結果排除，均不致產生安非他命（
    或嗎啡類毒品）偽陽性反應，此先後經行政院衛生署管制藥
    品管理局九十年一月二十日管檢字第九一０九一號及九十年
    八月十六日管檢字第九六九四六號分別函述甚明。被告之尿
    液經上開檢驗，已足認定其尿中確有安非他命類毒品之陽性
    反應。參以安非他命經口服投與後約百分之七十於二十四小
    時內自尿中排出，約百分之九十於九十六小時內自尿中排出
    ，由於安非他命成分之檢出與其投與方式、投與量、個人體
    質、採尿時間與檢測儀器之精密度等諸多因素有關，最長可
    能不會超過四日（九十六小時）等情，亦經行政院衛生署藥
    物食品檢驗局八十一年二月八日藥檢壹字第一一五六號函
    敘明斯旨明確。被告自白其有於上開時間施用安非他命應與
    事實相符。而被告雖於警詢時陳稱其本次施用安非他命之地
    點為桃園縣中壢市○○路與元化路路口旁某車上云云，然其
    於檢察官訊問時已明確陳稱其本次施用安非他命之地點為其
    位於桃園縣平鎮市○○路一八巷一六弄一五號之住處內等語
    ，而經本院於審理時再次請其確認其本次施用安非他命之正
    確地點時，被告亦明確表示：我本次是在我家裡，即桃園縣
    平鎮市○○路一八巷一六弄一五號施用安非他命，不是在桃
    園縣中壢市○○路與元化路的路口旁邊施用等語，是被告上
    開施用安非他命之地點應為其位於桃園縣平鎮市○○路一八
    巷一六弄一五號住處無誤，上開於警詢所陳施用地點，顯屬
    口誤，難以採信。足認被告係於上開時、地，施用安非他命
    一次甚明。
二、被告前於八十七年間因施用毒品案件，經本院裁定觀察、勒
    戒，經觀察、勒戒後，認無繼續施用毒品傾向，於八十七年
    七月二日執行完畢，釋放出監；又於八十七年間因施用毒品
    案件，經本院裁定觀察、勒戒，經觀察、勒戒後，認無繼續
    施用毒品傾向，於八十七年十一月十一日執行完畢，釋放出
    監；又因施用毒品案件，經本院於九十二年一月九日，以九
    十二年度毒聲字第八一號裁定強制戒治，後經本院於九十二
    年十二月十七日，以九十二年度毒聲字第三七九四號裁定停
    止戒治，於九十三年七月十六日強制戒治期滿，執行完畢，
    有台灣桃園地方法院檢察署刑案資料查註紀錄表、台灣高等
    法院被告前案紀錄表各一份在卷足憑。依上開說明，被告係
    於強制戒治執行完畢經釋放出監後五年內，再犯本件施用安
    非他命罪，檢察官予以起訴，即無不合。本件事證已經明確
    ，被告犯行堪予認定。
四、核被告所為係犯毒品危害防制條例第十條第二項之施用第二
    級毒品罪。被告施用安非他命前之持有安非他命之低度行為
    ，為高度之施用行為所吸收，不另論罪。查被告前於九十一
    年間因竊盜案件，經本院判處有期徒刑十一月確定：又於九
    十二年間因施用毒品案件，經本院判處有期徒刑六月確定；
    再於九十二年間因竊盜案件，經本院判處有期徒刑一年確定
    ，上開有期徒刑接續執行，執行中經假釋，於九十四年十二
    月九日縮刑假釋期滿，未經撤銷假釋，未執行之刑以執行論
    而執行完畢，有台灣高等法院被告前案紀錄表、台灣桃園地
    方法院檢察署刑案資料查註表各一份在卷可考，被告五年以
    內故意再犯有期徒刑以上之本件之罪，為累犯，應依刑法第
    四十七條第一項之規定，加重其刑。又被告係因另犯竊盜案
    件遭警查獲時，於其本件犯罪被發覺前，主動供出其有上開
    施用安非他命之犯行，有被告警詢筆錄一份在卷可佐，雖其
    於警詢時所稱施用地點有誤，業如前述，然其坦承施用毒品
    之時間、種類均與事實相符，足認被告係對於未發覺之罪自
    首而受裁判，合於自首之要件，應依刑法第六十二條前段規
    定，依法減輕其刑。其刑有加減，依法先加重後減輕之。
五、爰審酌被告有事實欄一所載前科，業如前述，素行不佳，前
    已有多次施用毒品犯行，先後經觀察、勒戒，強制戒治，以
    至判處徒刑，又犯本件同罪質之施用第二級毒品罪，惡性較
    重，惟念其所犯屬自殘行為，施用安非他命一次，數量亦少
    ，犯後為前開自白等一切情狀，而量處如主文所示之刑，並
    諭知易科罰金之折算標準，以示懲儆。
六、被告於準備程序中，就被訴事實為有罪之陳述，是本件合於
    刑事訴訟法第二百七十三條之一第一項之要件，經本院裁定
    由受命法官獨任進行簡式審判程序，併於敘明。
據上論斷，應依刑事訴訟法第二百七十三條之一第一項、第二百
九十九條第一項前段，毒品危害防制條例第十條第二項，刑法第
十一條、第四十七條第一項、第六十二條前段、第四十一條第一
項前段，判決如主文。
本案經檢察官徐文豪到庭執行職務。
中　　華　　民　　國　　96　　年　　6 　　月　　5 　　日
                  刑事第三庭法  官  尹  良
上正本證明與原本無異。
如不服本判決，應於判決送達後十日內向本院提出上訴狀 (應附
繕本)，上訴於臺灣高等法院。
                            書記官  廖宜政
中　　華　　民　　國　　96　　年　　6 　　月　　5 　　日
附論罪科刑法條：
毒品危害防制條例第十條
施用第一級毒品者，處六月以上五年以下有期徒刑。
施用第二級毒品者，處三年以下有期徒刑。
